【裁判字號】    97,抗,360
【裁判日期】    970801
【裁判案由】    停止執行
【裁判全文】
臺灣高等法院臺中分院民事裁定  97年度抗字第360號
抗  告  人  丙○○
抗  告  人  甲○○
相  對  人  乙○○
上列抗告人與相對人間停止執行事件，抗告人對於台灣苗栗地方
法院民國97年7月4日所為97年度聲字第 229號裁定提起抗告，本
院裁定如下：
    主  文
抗告駁回。
抗告程序費用由抗告人負擔。
    理  由
一、按有回復原狀之聲請，或提起再審或異議之訴，或對於和解
    為繼續審判之請求，或提起宣告調解無效之訴、撤銷調解之
    訴，或對於許可強制執行之裁定提起抗告時，法院因必要情
    形或依聲請定相當並確實之擔保，得為停止強制執行之裁定
    ，強制執行法第 18條第2項定有明文。本件相對人以其已向
    原法院提起再審之訴為理由，聲請裁定停止該院96年度執字
    第9558號執行事件之強制執行。原法院經調卷後，審酌相對
    人本此裁定所供之擔保，係以擔保抗告人丙○○因相對人聲
    請停止強制執行不當可能遭受之損害獲得賠償為目的，是法
    院定此項擔保，其數額應依標的物停止執行後，抗告人丙○
    ○未能即時受償或利用該標的物所受之損害額定之。而原法
    院96年度執字第9558號執行事件，係抗告人丙○○請求相對
    人拆屋還地，是堪認抗告人丙○○因本件供擔保停止執行所
    受之損害，應係相對人及其他共有人遭占用土地無法使用，
    所受有相當租金之損害。而依土地法第97條規定，城市地方
    房屋之租金以不超過土地及其建築物申報總價年息百分之10
    為限，租用基地建築房屋準用之，同法第 105條定有明文。
    而坐落苗栗縣苗栗市○○○段 107-3地號，96年申報地價為
    每平方公尺新台幣（下同）3478元，同段108-32地號，每平
    方公尺為4680元，同段107- 8地號，每平方公尺為3547.2元
    ，有執行卷附之土地登記謄本為憑，本件相對人占用 107-3
    地號共71.5平方公尺， 108-32地號4平方公尺，107-8地號7
    平方公尺，另依司法院所頒之各級法院辦案期限實施要點規
    定，第二審案件為 2年，據此計算抗告人丙○○受損害期間
    ，則本件因相對人提起再審之訴終結時止，相對人聲請停止
    執行期間，抗告人丙○○可能遭受之損害應為 5萬8445元，
    因以上開金額為抗告人丙○○可能受損害金額，並酌定相當
    擔保金額，依法並無不合。
二、抗告人丙○○抗告意旨以：相對人一再以再審為理由，提供
    少數擔保金阻擾強制執行，並提出原法院 96年度聲字第339
    號裁定，以證明原裁定酌定之擔保金額不當云云。惟查：原
    裁定酌定之擔保金額並無不當，已如上述，又原法院96年度
    聲字第 339號裁定係以佔用土地面積之公告現值為計算擔保
    金額之標準，與上開法律規定不符，為本院所不採，抗告無
    理由，應予駁回。
三、至於抗告人甲○○並非原裁定之當事人，依法不得提起抗告
    ，其不得提起而提起，抗告為不合法，應依法予以駁回。
四、爰依民事訴訟法第 495條之1、第444條第1項前段、第449條
    第1項、第95條、第85條第1項，裁定如主文。
中    華    民    國    97    年    8     月     1    日
                  民事第三庭    審判長法  官  陳照德
                                      法  官  朱  樑
                                      法  官  曾謀貴
以上正本係照原本作成。
再為抗告應以適用法規顯有錯誤為理由，並經本院之許可，該許
可以原裁定所涉及之法律見解具有原則上之重要性者為限。
如提起再抗告者應於裁定送達後十日內向本院提出抗告理由狀（
須按照他造人數附具繕本）並繳納抗告裁判費新臺幣壹仟元，同
時委任律師或具有律師資格之關係人為代理人。
                                      書記官  王麗珍
中    華    民    國    97    年    8     月    4     日
                                                      Ａ


司法院資訊處製作；財團法人民間司法改革基金會備份。
